

# ÁLVARO GÓMEZ DE LA VARGA

INGENIERO MECÁNICO Y DE DISEÑO EN TRANSICIÓN A CIBERSEGURIDAD.

#### SOBRE MI

Ingeniero en transición al campo de la ciberseguridad. Con experiencia en la optimización de líneas de producción y una sólida base de ingeniería, aporto una perspectiva única al mundo de la seguridad informática. Actualmente estoy estudiando programación e informática en el campus 42, donde he desarrollado diversos proyectos en lenguajes como Python y C. Con fluidez en inglés y exposición internacional, poseo una mentalidad global crucial para abordar los desafíos de la ciberseguridad.

Tel: +34 685 622 740

Email: alkitegv@gmail.com

<u>Linkedin: alvgomezv</u>

Github: alvgomezv

1996 - Málaga, España

#### EXPERIENCIA LABORAL

# Ingeniero de Producción y Mejora Continua

Denso Ten España • Feb 2020 - Nov 2021

- Rediseño y mejora de líneas de producción y establecimiento de estándares para optimizar el flujo de trabajo de los operarios.
- Formación de nuevos operadores en técnicas de eficiencia y lean management.
- Realización de estudios integrales de capacidad de las líneas de producción para determinar su rendimiento y posibles ajustes.
- Prácticas (6 meses):
  - Proyecto Implementación del sistema pull a través de un supermercado Kanban entre el montaje final y submontajes con estandarización del trabajo del reponedor de material.

# Soporte al departamento de suspensión y dirección como ingeniero junior

Mart Formula Student • Sep 2021 - Dic 2021

• Diseño, diseño asistido por ordenador (CAD), optimización y fabricación del sistema de dirección de un coche monoplaza. SolidWorks.

### EDUCACIÓN

# Ingeniería Mecánica + Ingeniería en Diseño Industrial

Universidad de Málaga • 2014 - 2020

• Nota: 7.66

# Programación e Informática

42 Málaga · Ago 2022 - Actual

• Campus 42 es una de las escuelas más innovadoras del mundo, sin clases, sin libros de texto y aprendizaje entre pares. Los proyectos realizados en el campus están principalmente orientados a la programación en C y a aprender conceptos básicos de la informática

# Bootcamp de ciberseguridad

<u>42 Málaga • Abr 2023 - Jun 2023</u>

- Ejecución de proyectos prácticos de ciberseguridad en temas como: Web scraping, claves TOTP, Servicios ocultos en Tor, claves RSA, blockchain, desbordamiento de búfer, ransomware, extracción y recuperación de datos, ARP spoofing y inyecciones SQL.
- Disciplinas: Hacking ético, pruebas de penetración, análisis forense, ingeniería inversa, seguridad de Linux, seguridad ofensiva,
  OSINT y respuesta a incidentes.

### IDIOMAS

### Inglés

- Certificado de Cambridge en Inglés Avanzado C1
- Prácticas para departamentos de enseñanza en inglés, traducción de clases al inglés. Universidad de Málaga (Oct 2018 - Feb 2019)
- Certificado TEFL (Enseñanza de inglés como lengua extranjera)

### Francés

• Nivel de idioma B1

# CONOCIMIENTOS TÉCNICOS

### Lenguajes

- Lenguaje C Proyectos orientado a dominar la programación básica en el campus 42
  - o Programación de una librería personal con 43 funciones básicas (strcpy, split, strcmp, strlen...).
  - Funciones específicas función 'printf' y función de lectura línea por línea.
  - Programa que clasifica datos en una pila con un conjunto limitado de instrucciones en el menor número de movimientos utilizando varios algoritmos de clasificación.
  - Ejecutable para enviar datos entre servidor y cliente a través de señales.
  - o Programa para crear un modelo de estructura alámbrica 3D simple de un paisaje 2D con la biblioteca MiniLib.
  - Programa que simula el "Problema de los filósofos del comedor" creando hilos y usando mutex locks.
  - o Simulación de un desbordamiento de búfer en Windows XP.
- Python Scripts orientados a crear herramientas para la Ciberseguridad.
  - Web scraping de imágenes.
  - Creación de claves TOTP usando HTOP.
  - Explotación de vulnerabilidades clave RSA.
  - Simulación de un ransomware (Wannacry).
  - Automatización de inyecciones SQL.
- **Bash** Scripts para automatizar tareas de sistema tanto en entorno local como en máquinas virtuales y para levantar aplicaciones con Docker.

### Networking

- Cisco Networking Academy Networking Essentials Course
  - Conocimiento de los fundamentos de redes, cómo se comunican los dispositivos, direccionamiento y servicios de red.
    Cómo construir una red doméstica o de oficina pequeña y configurar la seguridad básica, los conceptos básicos de configuración de dispositivos Cisco y los conceptos básicos de prueba y resolución de problemas de red.

### Virtualización

- **Virtual Box** Configuración de máquinas virtuales de Linux y Windows. Particiones, firewall, ssh, política de contraseñas, creación y administración de usuarios.
- Docker
  - Servidor web con servicios ocultos (Onion) a través de Tor.
  - Red de servidores ftp simulando un ataque de suplantación de ARP mediante un script de Python.

#### Web / Datos

- Flask (python), HTML, CSS Prueba de concepto de una blockchain, con una pequeña web para transacciones y minado.
- Power BI Creacion de Informes de eficiencia en base a datos de líneas de producción. Curso de nivel básico.

### Sistemas operativos

- Unix Entorno utilizado para la gran mayoría de proyectos ya mencionados.
- Windows
  - o Script para la extracción de información del sistema en Windows 10 (Python).
  - Herramienta de recuperación de archivos borrados en Windows 10 (Python).

#### Control de versiones

• **Git / Github** - Trabajo en grupo a través de Git, utilización de ramas y proyectos. Todos los proyectos de los anteriores apartados están documentados en Github.

### ESTUDIOS EN EL EXTRANGERO

### Beca UMA, Ingeniería Mecánica

Pontificia Universidad Católica del Perú • 2018 - 2019

• Actividades y sociedades - Equipo de Rugby Cruzados.

# Beca Erasmus+, Ingeniería Mecánica

Warsaw University of Technology • 2016 - 2017

### Estudiante de intercambio, High School (secundaria)

Snow Canyon High School (Utah, USA) • 2011 - 2012

- · Actividades y sociedades
  - Campeonato estatal de rugby.
  - Campeonato regional de wrestling